臺灣彰化地方法院刑事判決　　　　　　　99年度易字第1220號
公　訴　人　臺灣彰化地方法院檢察署檢察官
被　　　告　王朝祥
上列被告因竊盜案件，經檢察官提起公訴（99年度偵字第9183、
9999號），被告就被訴事實為有罪之陳述，本院進行簡式審判程
序，判決如下：
    主  文
王朝祥犯踰越牆垣安全設備夜間侵入住宅竊盜罪，累犯，處有期
徒刑壹年貳月，並應於刑之執行前，令入勞動場所強制工作年
。又犯踰越牆垣夜間侵入住宅竊盜罪，累犯，處有期徒刑壹年，
並應於刑之執行前，令入勞動場所強制工作年。又犯踰越安全
設備夜間侵入住宅竊盜罪，累犯，處有期徒刑壹年，並應於刑之
執行前，令入勞動場所強制工作年。有期徒刑部分應執行有期
徒刑貳年。
    事  實
一、王朝祥為18歲以上之人，曾因連續於夜間侵入住宅竊盜，經
    本院以89年度易字第342 號判處有期徒刑10月，上訴後，經
    臺灣高等法院臺中分院以89年度上易字第1650號判決上訴駁
    回而確定。又因連續毀壞安全設備竊盜，經本院以90年度易
    字第348 號判處有期徒刑1 年，與另案施用毒品所判處之有
    期徒刑5 月，定應執行刑為有期徒刑1 年4 月，上開案件接
    續執行，於民國91年11月28日縮短刑期假釋出監。又因攜帶
    兇器踰越牆垣安全設備夜間侵入住宅竊盜，經本院以94年度
    訴字第123 號判處有期徒刑1 年6 月，上訴後，臺灣高等法
    院臺中分院以94年度上易字第745 號判決上訴駁回而確定，
    減刑後，與另案3 次違反毒品危害防制條例等案件，減刑後
    所處之有期徒刑4 月又15日、3 月、2 月，定應執行刑為有
    期徒刑1 年5 月；復因偽造文書案件，經法院判處有期徒刑
    3 年，與該有期徒刑1 年5 月接續執行，於98年8 月18日縮
    短刑期假釋出監，於99年4 月30日假釋期滿假釋未經撤銷，
    其未執行之刑，以已執行論。又因竊盜案件，經本院以99年
    度簡字第2023號判處有期徒刑6 月；再因犯攜帶兇器竊盜踰
    越安全設備夜間侵入住宅竊盜罪及犯踰越牆垣安全設備夜間
    侵入住宅竊盜罪，經本院以99年度易字第1073號判處有期徒
    刑10月、10月，為有犯罪習慣之人。仍不知悔改，復為下列
    竊盜犯行：
  (一)王朝祥意圖為自己不法之所有，基於竊盜之犯意，於99年9
    月4 日凌晨2 時21分許夜間，騎乘車牌號碼FA9-519 號重型
    機車，前往梁泳福所居住、位於彰化縣花壇鄉○○村○○路
    281 巷76號住宅，並在該住宅附近找來鋁梯1 只，於同日凌
    晨3 時許，踰越梁泳福上開住宅之圍牆後，再以該鋁梯爬至
    梁泳福上開住宅1 、2 樓間之樓梯間窗戶，踰越屬安全設備
    之樓梯間窗戶而侵入梁泳福上開住宅，徒手竊取置於梁泳福
    住處2 樓房間內之SONY牌數位相機1 台、CASIO 牌手錶1 支
    （價值合計約新臺幣【下同】15,000元），得手後逃逸，於
    同日上午，在臺中市火車站附近之跳蚤市場，將上開竊得之
    數位相機、手錶，以2,000 元之價格，售予不知情之姓名年
    籍不詳綽號「阿胖」之成年男子，所得款項已花用殆盡。嗣
    經警調閱路口監視器後，發現竊嫌騎乘之機車車牌號碼為FA
    9-519 號而循線查悉上情。
  (二)王朝祥復意圖為自己不法之所有，基於竊盜之犯意，於99年
    9 月9 日凌晨3 時許夜間，前往黃雅萱所居住、位於彰化縣
    花壇鄉○○村○○街137 巷29弄3 號之住宅，爬上黃雅鍹上
    開住宅旁之圍牆，踰越牆垣後，再攀爬至其住宅3 樓，趁3
    樓落地窗未上鎖之際，開啟該落地窗侵入黃雅鍹上開住宅內
    ，徒手竊取置於該住處1 樓客廳之筆記型電腦1 台（價值約
    16,000元），及在1 樓大門後面竊取鑰匙1 串（含大門、機
    車、汽車鑰匙各1 支），並在黃雅鍹住處門口，以其所竊取
    之前揭汽車鑰匙開啟車門及開啟電源發動引擎之方式，竊取
    車主登記為黃雅鍹、車牌號碼4928-UA 號之自用小客車1輛
    （價值約170,000 元），得手後，於同日上午，將筆記型電
    腦持之前往臺中市火車站附近之跳蚤市場，以4,500 元之價
    格，售予不知情之姓名年籍不詳綽號「阿胖」之成年男子，
    所得款項已花用殆盡；所竊得之上開自用小客車，則於同年
    9 月11日上午8 時許，將之行駛至彰化縣彰化市○○路590
    巷旁空地棄置。嗣王朝祥在本件竊盜犯行尚未被有偵查犯罪
    職權之公務員發覺前，主動向警方供出犯罪事實，自首並接
    受裁判。
  (三)王朝祥又意圖為自己不法之所有，基於竊盜之犯意，於99年
    9 月11日凌晨3 時20分許夜間，駕駛前揭竊得之車牌號碼49
    28-UA 自用小客車，前往李清霖所居住、位於彰化縣花壇鄉
    灣雅村楓腳巷55弄6 號之住宅，先在該住宅附近找來木梯1
    只，以該木梯攀爬至李清霖住宅2 樓，踰越屬安全設備之2
    樓樓梯間窗戶，於夜間侵入李清霖上開住宅內（侵入住宅部
    分，未據告訴），徒手竊取置於李清霖住宅2 樓房間內之數
    位相機1 台、有線電視視訊盒1 台、空錢包及空背包各1 個
    ，並將所竊得之物品置於該空背包內而得手。嗣於離去之際
    ，為李清霖發現，遂將所竊得之物品丟在2 樓樓梯間，並自
    2 樓樓梯間窗戶跳下逃逸。嗣王朝祥在本件竊盜犯行尚未被
    有偵查犯罪職權之公務員發覺前，主動向警方供出犯罪事實
    ，自首並接受裁判。
二、案經梁泳福、黃雅鍹訴由彰化縣警察局彰化分局報告臺灣彰
    化地方法院檢察署檢察官偵查起訴。
    理  由
一、本件被告王朝祥所犯係死刑、無期徒刑、最輕本刑為3 年以
    上有期徒刑以外之罪，其就被訴事實為有罪之陳述，經本院
    裁定以簡式審判程序審理，則依刑事訴訟法第273 條之2、
    同法第159 條第2 項之規定，不適用傳聞法則有關限制證據
    能力之相關規定，合先敘明。
二、上揭事實，業據被告王朝祥於警詢及偵審中坦承不諱，事實
    欄一之(一)部分，並有證人即告訴人梁泳福於警詢時之證言、
    監視器錄影翻拍2 張及現場照片2 張、車號查詢重型機車車
    籍1 紙（偵卷第22頁、第26頁、本院卷第50頁）；事實欄一
    之(二)部分，有證人即告訴人黃雅萱於警詢時之證述及黃雅鍹
    之配偶呂明憲於偵查中之證言、黃雅萱出具之贓物認領保管
    單、失車案件基本資料詳細畫面各1 紙、彰化縣警察局彰化
    分局三家派出所99年9 月16日扣押筆錄、扣押物品目錄表各
    1 份、車輛、車牌及現場照片共4 張、車號查詢汽車車籍1
    紙（偵卷第16至20頁、第24、28頁、本院卷第51頁）；事實
    欄一之(三)部分，有證人即被害人李清霖於警詢、偵查中之證
    言、監視器錄影翻拍1 張及現場照片6 張（偵卷第21、27頁
    、第29至30頁）在卷足憑，足認被告自白與事實相符，堪可
    採信。本件事證明確，被告犯行堪以認定，應依法論科。
三、核被告事實欄一之(一)所為，係犯刑法第321 條第1 項第1 、
    2 款之踰越牆垣安全設備夜間侵入住宅竊盜罪；事實欄一之
    (二)所為，係犯同條第1 項第1 、2 款之踰越牆垣夜間侵入住
    宅竊盜罪；事實欄一之(三)所為，係犯同條第1 項第1 、2 款
    之踰越安全設備夜間侵入住宅竊盜罪。被告所犯上開3 罪，
    犯意各別，應分論併罰。又被告前因竊盜案件，經本院以94
    年度訴字第123 號判處有期徒刑1 年6 月，上訴後，臺灣高
    等法院臺中分院以94年度上易字第745 號判決上訴駁回而確
    定，減刑後，與另案3 次違反毒品危害防制條例等案件，減
    刑後所處之有期徒刑4 月又15日、3 月、2 月，定應執行刑
    為有期徒刑1 年5 月；復因偽造文書案件，經法院判處有期
    徒刑3 年，與該有期徒刑1 年5 月接續執行，於98年8 月18
    日縮短刑期假釋出監，於99年4 月30日假釋期滿假釋未經撤
    銷，其未執行之刑，以已執行論，有卷附臺灣高等法院被告
    前案紀錄表可按，其受有期徒刑之執行完畢，5 年以內故意
    再犯有期徒刑以上之罪，所犯上開3 罪，均為累犯，應依刑
    法第47條第1 項之規定，各加重其刑。又警方雖循路口監視
    器而查獲被告事實欄一之(一)所示竊盜犯行，惟並無其他確切
    之根據合理懷疑被告涉犯事實欄一之(二)、(三)所示竊盜犯行，
    被告所犯事實欄一之(二)、(三)所示之竊盜犯行，均係在有偵查
    犯罪職權之公務員發覺前，主動向警方供出，而自首接受裁
    判，有自首情形紀錄表2 紙附卷可佐（本院卷第35至36頁）
    ，符合自首之要件，就事實欄一之(二)、(三)所示竊盜犯行，均
    依刑法第62條前段之規定減輕其刑，並均先加後減之。又按
    告訴乃論之罪，告訴人祇須表示訴究之意思為已足，不以明
    示其所告訴者為何項罪名或言明「告訴」為必要，且依其所
    陳述之事實，客觀上已可認其有訴追之意思，仍屬合法之告
    訴（最高法院90年臺上字第7205號、82年臺上字第2742號判
    決參照）。本件告訴人梁泳福、黃雅鍹於警詢時均表示：請
    依法處理，要提出民事求償等語（偵卷第11頁反面、第15頁
    反面），雖未明白表示要對被告提出告訴之意，然其2 人於
    警詢時所稱請警方依法處理，揆諸前揭說明，自係表示要追
    究之意思，客觀上可認為有訴追之意，應認已提出告訴，起
    訴書認告訴人梁泳福、黃雅鍹就侵入住宅部分未據告訴，容
    有誤會，惟因被告前揭侵入梁泳福、黃雅鍹住宅之行為，已
    結合於加重竊盜之罪質中，侵入住宅為加重竊盜罪之加重要
    件，無另成立刑法第306 條無故侵入住宅罪之餘地（最高法
    院84年度臺上字第441 號判決意旨參照），附此敘明。爰審
    酌被告素行不佳，已有竊盜前科，仍不思悔改，其正值壯年
    ，不思循正途獲取財物，復為本案3 次竊盜犯行，造成他人
    財產上之損害，及其各次竊盜之手段、所得財物價值、家庭
    狀況、教育程度、犯罪目的等一切情狀，認公訴檢察官具體
    求處應執行有期徒刑2 年6 月，略嫌過重，爰分別量處如主
    文所示之刑，並就有期徒刑部分，依刑法第51條第5 款之規
    定，定其應執行之刑。被告於犯罪事實欄(一)、(三)行竊時所使
    用之鋁梯、木梯各1 只，均非被告所有之物，爰不予宣告沒
    收。
四、末按竊盜犯贓物犯保安處分條例第3 條第1 項關於竊盜犯、
    贓物犯令入勞動場所強制工作之規定，旨在對於竊盜犯、贓
    物犯之習慣性犯者，強制從事勞動，以養成正確之工作習慣
    及謀生觀念，使能適應社會生活，而達教化、治療之目的。
    行為人有無令入勞動場所強制工作之必要，應審酌其行為之
    常習性、嚴重性、危險性及對未來行為之期待性，依比例原
    則決定之（最高法院95年度臺上字第6571號號判決要旨參照
    ）。查被告係18歲以上之人，有其年籍資料在卷可稽，被告
    有如事實欄一所載之前案科刑及執行紀錄，有卷附本院89年
    度易字第342 號、臺灣高等法院臺中分院以89年度上易字第
    1650號、本院90年度易字第348 號、94年度訴字第123 號、
    臺灣高等法院臺中分院94年度上易字第745 號、本院99年度
    簡字第2023號、99年度易字第1073號刑事判決書（本院卷第
    37至49頁）及臺灣高等法院被告前案紀錄表各1 份可憑，被
    告於98年8 月18日縮短刑期假釋出監後，猶不知收斂，於99
    年9 月1 日至99年10月15日間，連同本案陸續犯下6 件竊盜
    犯行，犯罪時間相近，尤其於99年9 月1 日、3 日、4 日、
    9 日、11日，頻繁且密集地為加重竊盜犯行，且均於夜間侵
    入住宅竊盜，已見其法紀觀念淡薄，欠缺正確謀生觀念，顯
    有犯罪之習慣。又被告現正值壯年，非無工作能力，卻未盡
    其力於正途，反屢次為竊盜犯罪，若不及早預防矯治，恐怕
    日後重返社會時，仍有再犯之虞，為矯正被告利用財產犯罪
    尋求經濟來源之惡習，本院認有促其學習一技之長並養成勞
    動習慣之必要。再被告前經刑之宣告、執行後，並不足以收
    矯正成效，是以單純刑罰制裁已難達成矯治目的，為矯正其
    不良習性，有必要施以保安處分，故依竊盜犯贓物犯保安處
    分條例第3 條第1 項、第4 條、第5 條第1 項前段規定，於
    被告所犯各次竊盜罪下，均諭知被告於刑之執行前，令入勞
    動場所強制工作3 年（最高法院99年度臺上字第2560、7516
    號判決意旨參照），期能矯正被告犯罪之惡習、改善其潛在
    之危險性格、預防再犯，並藉此學習正確之謀生觀念，使其
    日後重返社會，能適應社會生活。另因保安處分並非刑罰，
    且刑法第51條對於宣告多數保安處分之執行並無規定，故遇
    有數罪併罰經宣告多數強制工作之情形，應依保安處分執行
    法第4 條之1 第1 項第4 款之規定，執行其一，而無比照刑
    法第51條之規定，另定應執行之保安處分之必要（最高法院
    98年度臺上字第3939號判決意旨參照），併此敘明。
據上論斷，應依刑事訴訟法第273 條之1 第1 項、第299 條第1
項前段，刑法第321 條第1 項第1 款、第2 款、第47條第1 項、
第62條前段、第51條第5 款，竊盜犯贓物犯保安處分條例第3 條
第1 項、第4 條、第5 條第1 項前段，判決如主文。
本案經檢察官詹喬偉到庭執行職務。
中    華    民    國   100    年    1     月    24    日
                  刑事第八庭          法  官  王素珍
以上正本證明與原本無異。
如不服本判決應於收受判決後10日內向本院提出上訴書狀，並應
敘述具體理由；其未敘述上訴理由者，應於上訴期間屆滿後20日
內向本院補提理由書（均須按他造當事人之人數附繕本）「切勿
逕送上級法院」。
告訴人或被害人對於判決如有不服具備理由請求檢察官上訴者，
其上訴期間之計算係以檢察官收受判決正本之日期為準。
中    華    民    國   100    年    1     月    24    日
                                      書記官  陳秀香
附錄本案論罪科刑法條：
中華民國刑法第321條
犯竊盜罪而有左列情形之一者，處 6 月以上、 5 年以下有期徒
刑：
一、於夜間侵入住宅或有人居住之建築物、船艦或隱匿其內而犯
    之者。
二、毀越門扇、牆垣或其他安全設備而犯之者。
三、攜帶兇器而犯之者。
四、結夥三人以上而犯之者。
五、乘火災、水災或其他災害之際而犯之者。
六、在車站或埠頭而犯之者。
前項之未遂犯罰之。